臺灣桃園地方法院民事裁定　　　　　　100年度司護字第611號
聲　請　人　桃園縣政府
法定代理人　吳志揚
相　對　人
即受安置人　黃○○　 姓名年.
法定代理人　黃○森　 姓名及.
上列聲請人聲請延長安置事件，本院裁定如下：
    主  文
准將受安置人黃○○自民國一百年十二月二十五日起，延長安置
個月。
聲請程序費用由聲請人負擔。
    理  由
一、聲請意旨略以：受安置人黃○○係12歲以上未滿18歲之少年
    ，自幼即為養父收養，然其養父於民國99年5 月逕自出境，
    對受安置人不聞不問，未安排照顧受安置人之事宜，亦未委
    託他人照顧受安置人，讓受安置人獨自居住，受安置人未獲
    適當之養育及照顧，經聲請人於民國99年6 月22日下午2 時
    起將之予以緊急安置，並經鈞院繼續、延長安置迄今。案養
    父向鈞院聲請終止收養，民事判決駁回案養父之聲請，然案
    養父再提起上訴，案件現由臺灣高等法院民事庭審理中；另
    聲請人對案養父提起遺棄告訴，雖經檢察署不起訴處分，然
    聲請人考量不起訴處分之理由及適用法皆有違誤，故聲請再
    議，案件現由檢察署續行偵查，相受安置人目前生活及就學
    狀況穩定，惟司法案件仍調查中，因屆法定安置期限將至，
    是為求受安置人能繼續得到更適切之保護照顧，爰依兒童及
    少年福利法第57條第2 項規定，並提出保護個案延長安置摘
    要報告及本院99年度護字第376 號、99年度司護字第95號、
    第296 號、100 年度司護字第133 號、第273 號、第474 號
    裁定影本各一份等為證，請求准予依法延長安置三個月等語
    。
二、按兒童及少年有下列各款情形之一，非立即給予保護、安置
    或為其他處置，其生命、身體或自由有立即之危險或有危險
    之虞者，直轄市、縣（市）主管機關應予緊急保護、安置或
    為其他必要之處置：(一)兒童及少年未受適當之養育或照顧。
    (二)兒童及少年有立即接受診治之必要，而未就醫者。(三)兒童
    及少年遭遺棄、身心虐待、買賣、質押，被強迫或引誘從事
    不正當之行為或工作者。(四)兒童及少年遭受其他迫害，非立
    即安置難以有效保護者；又緊急安置不得超過72小時，非72
    小時以上之安置不足以保護兒童及少年者，得聲請法院裁定
    繼續安置。繼續安置以3 個月為限；必要時，得聲請法院裁
    定延長之，此有民國100 年11月30日公布施行之兒童及少年
    福利與權益保障法第56條第1 項、第57條第2 項分別定有明
    文。
三、經查本件聲請人就其所主張之上揭事實，業據其提出保護個
    案延長安置摘要報告影本一份及本院99年度護字第376 號、
    99司護字第95號、第296 號、100 年度司護字第133 號、第
    273 號、第474 號民事裁定影本各一份在卷可證，堪信聲請
    人所述為真實。本院審酌全情，認有由聲請人繼續安置受安
    置人之必要，以保護受安置人，期受安置人能在安全、正常
    、健康的環境下成長，是聲請人請求延長安置，為有理由，
    應准許之。
四、依兒童及少年福利與權益保障法第57條第2 項，非訟事件法
    第21條第1 項前段，裁定如主文。
五、如對本裁定抗告，須於裁定送達後10日內向本院提出抗告狀
    ，並應繳納抗告裁判費新台幣1,000元。
中    華    民    國  100     年    12    月    14    日
                  家事法庭    司法事務官
以上正本證明與原本無異。